臺灣新北地方法院刑事判決
110年度訴字第899號
公  訴  人  臺灣新北地方檢察署檢察官
被      告  許文哲



指定辯護人  王雅芳律師
上列被告因違反毒品危害防制條例案件，經檢察官提起公訴（11
0年度偵字第17485號），本院判決如下：
    主  文
許文哲販賣第三級毒品，未遂，處有期徒刑1 年11月。
扣案如附表編號1-5、7、8 所示之物均沒收。
    事  實
一、許文哲知道如附表編號1-5所示第三級毒品，未經許可不得
    販賣，竟意圖營利，基於販賣第三級毒品之犯意，於民國11
    0 年3月間某日，使用如附表編號7所示手機向年籍不詳之成
    年人，以新臺幣（下同）8千元之價格購入如附表編號1-5所
    示第三級毒品咖啡包共50包，再於同年4月12日中午12時許
    ，使用如附表編號8所示手機，以「Zhe Wen」暱稱在臉書公
    開之社團刊登隱喻販賣毒品之「能量飲(杯子圖示)托售，私
    」廣告，後經員警執行網路巡邏勤務時發現上情，遂喬裝買
    家以通訊軟體與許文哲接洽，雙方約定於同年4月13日凌晨1
    時許，在新北市○○區○○街00號前，由許文哲以1,200 元之價
    格，販售5包毒品咖啡包給喬裝買家之員警。許文哲隨依約
    前往，當場交付如附表編號1 所示其中5包毒品咖啡包給員
    警，而著手於販賣第三級毒品犯行，遭警方逮捕而未遂，警
    方並在被告身上及其住處內扣得如附表所示之物。
二、案經桃園市政府警察局大溪分局報告臺灣新北地方檢察署檢
    察官偵查起訴。
    理  由
壹、得心證之理由：
一、訊據被告許文哲於警詢、偵查及本院審理中對於上揭犯罪事
    實均坦承不諱，並有下列補強證據可以佐證：
  ㈠被告以暱稱「Zhe Wen」刊登隱喻販賣毒品之廣告，並陸續以
    通訊軟體與警方接洽販賣毒品過程之對話紀錄截圖各1 份（
    偵卷第63-71頁）。
  ㈡警方喬裝買家與被告相約交易而當場查獲，並在被告身上及
    住處扣到如附表所示之物，有桃園市政府警察局大溪分局圳
    頂派出所員警110 年4月13 日職務報告1 份（偵卷第13頁）
    ，其中如附表編號1 -5之咖啡包內經鑑定含有如附表所示之
    第三級毒品成分，有附表「依據」欄所載之證據資料可證。
    依上開補強證據，足認被告前開任意性自白與事實相符，可
    以採信。
二、營利意圖：本案若成功售出毒品咖啡包，被告每包可賺得80
    元之價差，此為被告於本院審理中所承認（本院卷第134頁
    ），足認被告有意藉此牟利，應有營利意圖。
三、綜上，本案事證明確，被告犯行可以認定，應依法論科。
貳、論罪科刑之法律適用：
一、論罪：
  ㈠如附表編號1-5所示毒品成分是毒品危害防制條例第2 條第2 
    項第3 款規定列管之第三級毒品。本案被告以刊登前揭隱喻
    販賣毒品廣告之方式，對外吸引欲購買第三級毒品之人前來
    購買，顯然本有販賣第三級毒品以營利之故意，嗣經警佯與
    之為對合行為，使其暴露犯罪事證，而佯裝買家之員警實際
    上既無購買真意，並無可能完成本案毒品交易，核被告所為
    ，係犯毒品危害防制條例第4 條第6 項、第3 項之販賣第三
    級毒品未遂罪。
  ㈡被告販賣前意圖販賣而持有第三級毒品之行為，依最高法院1
    01 年度第10次刑庭會議決議見解，與販賣第三級毒品未遂
    罪之間為法條競合關係，故意圖販賣而持有第三級毒品部分
    不另論罪。
二、減刑之說明：
  ㈠偵、審自白：
    被告販賣第三級毒品未遂行為經警查獲後，於警詢、偵查及
    本院審理中均自白犯行，應依毒品危害防制條例第17條第2
    項之規定減輕其刑。
  ㈡未遂：
    被告已著手於犯罪行為之實行，因佯裝買家之警方無購毒真
    意而不遂，為未遂犯，爰依刑法第25條第2 項之規定減輕其
    刑，並遞減之。
  ㈢本案無刑法第59條之適用：
    至辯護人主張被告本案販賣毒品數量非多，尚未流入市面，
    且被告自幼家庭功能不佳，因為扶養幼子而鋌而走險，故主
    張依刑法第59條規定酌減其刑等語。然被告縱成長背景艱難
    或家庭經濟狀況負擔較重，仍不足以合理化販毒行為，且被
    告行為時27歲，於法庭上應答正常，身心狀態並無明顯弱勢
    之情形，實有靠正當工作營生及判斷事理之能力，辯護人所
    指被告之家庭背景或經濟壓力，客觀上也難以引起一般人特
    別同情之處。至本件被告犯行之罪責程度雖不若中、大盤販
    毒集團般嚴重，但對照遞減輕後之法定最低刑度，本院認已
    無過重情形，故辯護人主張依刑法第59條規定酌減其刑等語
    ，並不足採。
三、量刑：
    爰以行為人之責任為基礎，審酌被告無視禁毒政策，為賺得
    現金而起意販毒之犯罪動機，自上游購入如附表編號1-5所
    示50包毒品咖啡包後，著手販賣其中5包給喬裝買家之員警
    ，本案預計從中賺取400 元之價差，金額不高，本案為警方
    釣魚所查獲，毒品實際流通市面之危險性低，可認被告行為
    罪責尚非重大，考量被告前無犯罪前科素行，行為時年約27
    歲，犯後坦承犯行，尚有悔意，被告自陳高中肄業、目前從
    事餐飲業服務生、妻子身體狀況不佳、需扶養兩名幼子之家
    庭生活狀況等一切情狀，量處如主文所示之刑。
四、不予緩刑宣告之說明：
    至辯護人為被告辯護稱：被告並無前科素行，且尚須照顧配
    偶及家中幼子，請給予緩刑宣告等語。然查，本案被告係意
    圖販賣而持有50包毒品咖啡包，並試圖販售其中5包毒品咖
    啡包給員警，整體持有毒品咖啡包數量並非零星至微，且從
    如附表編號8所示手機內，被告與其他案外人之對話紀錄可
    知，被告尚有與暱稱「MNC」、「金牛」之人聯繫販賣毒品
    事宜（偵卷第74-80頁），被告並於對話中稱「我請小蜜蜂
    跑一趟」、「我的東西每個客人都說喝過最屌的」，被告顯
    非一般無知遭人利用之手足角色，本案也非偶發之單一事件
    ，被告實有相當之再犯可能性，再者，被告目前與妻小同住
    娘家（本院卷第136頁），縱被告入監，其妻小仍有相當家
    庭支援系統可照應，或由社會福利救助介入，故本案宣告之
    刑，仍有執行之必要。辯護人前揭辯解，尚難憑採。
五、沒收：
  ㈠違禁物：
    扣案如附表編號1-5 所示之物，含有第三級毒品成分，此有
    附表「依據」欄所示鑑定報告可佐，與被告本案販賣第三級
    毒品未遂或遭競合之意圖販賣而持有犯行間有直接關連性，
    屬違禁物，除鑑定用畢部分，因已滅失外，自應連同無析離
    實益之外包裝，依刑法第38條第1 項規定，宣告沒收。
  ㈡犯罪所用之物：
    扣案如附表編號7、8 所示行動電話，均為被告所有，分別
    供張貼販賣毒品廣告、與警方聯繫或向毒品上游購入本案毒
    品咖啡包所用之物，此為被告於本院審理中所承認（本院卷
    第131、132頁，各用途詳附表所載），故依毒品危害防制條
    例第19條第1 項規定諭知沒收。
　㈢本案被告並未取得販賣毒品之價金，扣案如附表編號6所示現
    金，被告供稱為上班的薪資所得（偵卷第23頁），卷內也缺
    乏積極證據可證明係取自其他違法行為所得，故不予宣告沒
    收。　
據上論斷，應依刑事訴訟法第299條第1項前段，判決如主文。
本案經檢察官徐千雅偵查起訴，由檢察官詹啟章到庭執行公訴。
中　　華　　民　　國　　111 　年　　2 　　月　　21　　日
                 刑事第二十庭  審判長法　官　蕭淳元

                                     法  官  陳宏璋

                                     法  官  黃園舒
上列正本證明與原本無異。
如不服本判決，應於判決送達後20日內敘明上訴理由，向本院提
出上訴狀 (應附繕本) ，上訴於臺灣高等法院。其未敘述上訴理
由者，應於上訴期間屆滿後20日內向本院補提理由書「切勿逕送
上級法院」。
                                     書記官　蔡忠衛　　　　　　　　
中　　華　　民　　國　　111 　年　　2 　　月　　21　　日
附錄本案論罪科刑法條全文：
毒品危害防制條例第4條
製造、運輸、販賣第一級毒品者，處死刑或無期徒刑；處無期徒
刑者，得併科新臺幣3千萬元以下罰金。
製造、運輸、販賣第二級毒品者，處無期徒刑或10年以上有期徒
刑，得併科新臺幣1千5百萬元以下罰金。
製造、運輸、販賣第三級毒品者，處7年以上有期徒刑，得併科
新臺幣1千萬元以下罰金。
製造、運輸、販賣第四級毒品者，處5年以上12年以下有期徒刑
，得併科新臺幣5百萬元以下罰金。
製造、運輸、販賣專供製造或施用毒品之器具者，處1年以上7年
以下有期徒刑，得併科新臺幣1百50萬元以下罰金。
前五項之未遂犯罰之。

【附表】：
編號 扣案物 鑑定結果/本案關連性 依據  1 路易威登（Louis Vuitton ）品牌圖案教堂穹頂照片包裝袋（內含咖啡色粉末摻雜米黃色顆粒，編號1-14）14包 1.含有第三級毒品4-甲基甲基卡西酮成分，合計驗前淨重79.3966公克，取樣0.6567 公克鑑定用畢，純度約3.24％，純質淨重為2.5724公克，驗餘淨重78.7399 公克。 2.其中5 包（編號1 至5 ）為本次販賣所交付員警之毒品。 ①臺北榮民總醫院110 年7 月14日北榮毒鑑字第C0000000號、第C0000000-Q號毒品成分鑑定書各1 份（偵卷第161、167 頁）。② ②桃園市政府警察局大溪分局圳頂派出所扣押物品目錄表2 份（偵卷第41、49-53 頁，扣案物編號1-27）。 ③扣案毒品照片4 張（偵卷第71、73、80頁）。  2 路易威登（Louis Vuitton ）品牌圖案教堂穹頂照片包裝袋（內含咖啡色粉末摻雜米黃色顆粒，編號15-27）13包 含有第三級毒品4-甲基甲基卡西酮成分，合計驗前淨重78.8844 公克，取樣0.7538公克鑑定用畢，純度約2.72％，純質淨重為2.1457公克，驗餘淨重78.1306公克。   3 路易威登（Louis Vuitton ）品牌圖案教堂穹頂照片包裝袋（內含咖啡色粉末摻雜米黃色顆粒，編號28-40）13包 含有第三級毒品4-甲基甲基卡西酮成分，合計驗前淨重78.1827 公克，取樣0.7401公克鑑定用畢，純度約4.12％，純質淨重為3.2211公克，驗餘淨重77.4426公克。 ①臺北榮民總醫院110 年7 月14日北榮毒鑑字第C0000000號、第C0000000-Q號毒品成分鑑定書各1 份（偵卷第163、169 頁）。 ②桃園市政府警察局大溪分局圳頂派出所扣押物品目錄表1 份（偵卷第53-57 頁編號28-49 ）。 ③扣案毒品照片1 張（偵卷第80頁）。  4 路易威登（Louis Vuitton ）品牌圖案教堂穹頂照片包裝袋（內含咖啡色粉末摻雜米黃色顆粒，編號41-49）9 包 含有第三級毒品4-甲基甲基卡西酮成分，合計驗前淨重52.2246 公克，取樣0.6517公克鑑定用畢，純度約2.44％，純質淨重為1.2743公克，驗餘淨重51.5729公克。   5 路易威登（Louis Vuitton ）品牌標誌及星星、書本與時鐘圖案黑色包裝袋（內含咖啡色粉末摻雜米黃色顆粒，編號50）1 包 含有第三級毒品4-甲基甲基卡西酮成分，驗前淨重4.2329公克，取樣0.4576公克鑑定用畢，純度約4.67％，純質淨重為0.1977公克，驗餘淨重3.7753公克。 ①臺北榮民總醫院110 年7 月14日北榮毒鑑字第C0000000號、第C0000000-Q號毒品成分鑑定書各1 份（偵卷第165、171 頁）。 ②桃園市政府警察局大溪分局圳頂派出所扣押物品目錄表1 份（偵卷第57頁編號50）。 ③扣案毒品照片1 張（偵卷第80頁）。  6 新臺幣現金3,300 元 無積極證據證明為販賣毒品所得。 桃園市政府警察局大溪分局圳頂派出所扣押物品目錄表（偵卷第41頁）。  7 iPhoneX 手機1支（含門號0000000000號之SIM 卡1張） 為被告向毒品上游購入本案扣案毒品所用之聯絡工具。 ①桃園市政府警察局大溪分局圳頂派出所扣押物品目錄表（偵卷第41頁）。 ②扣案物照片、手機通話紀錄照片（偵卷第73、133、134頁）。  8 iPhone6S手機1支（含門號0000000000號之SIM 卡1張） 被告於本案刊登廣告、聯繫販賣毒品所用之工具。 ①桃園市政府警察局大溪分局圳頂派出所扣押物品目錄表（偵卷第41頁）。 ②扣案物照片1 張（偵卷第73頁）。